【裁判字號】    97,消債清,22
【裁判日期】    971028
【裁判案由】    清算程序
【裁判全文】
臺灣嘉義地方法院民事裁定            97年度消債清字第22號
聲  請  人
即債務人    甲○○
代  理  人  國慶律師
上列當事人聲請清算程序事件，本院裁定如下：
    主  文
債務人甲○○自中華民國九十七年十月二十八日十二時起開始清
算程序，並同時終止清算程序。
    理  由
一、按債務人不能清償債務或有不能清償之虞者，得依本條例所
    定更生或清算程序，清理其債務，消費者債務清理條例第3
    條定有明文。復按債務人與金融機構協商成立者，不得聲請
    更生或清算，同條例第151 條第5 、6 項亦定有明文。再按
    債務人於法院裁定開始更生程序或許可和解或宣告破產前，
    得向法院聲請清算；法院開始清算程序之裁定，應載明其年
    、月、日、時，並即時發生效力；而債務人之財產不敷清償
    清算程序之費用時，法院應裁定開始清算程序，並同時終止
    清算程序，復為同條例第80條、第83條第1 項、第85條第1
    項所明定。
二、本件債務人主張：其有不能清償債務情事，前雖曾依消費者
    債務清理條例第151 條規定，向最大債權銀行中國信託商業
    銀行股份有限公司請求共同協商，但債務人每月打零工之收
    入最多僅約新臺幣（下同）6,400 元，支付債務人每月生活
    費用，已屬捉襟見肘，實無力清償所欠，致協商不成立。債
    務人目前所欠債務總額為1,034,175 元，而顯有不能清償債
    務之情事，且未經法院裁定開始更生程序或許可和解或宣告
    破產，爰向本院聲請清算等語。
三、經查本件債務人主張其目前所積欠之債務為1,034,175 元，
    前曾向最大債權金融機構即中國信託商業銀行股份有限公司
    請求共同協商，但協商不成立等情，業據其提出債權人清冊
    、財團法人金融聯合徵信中心當事人查詢個人資料（信用報
    告）回覆書及中國信託商業銀行股份有限公司出具之前致協
    商不成立通知書為證，應為真實。債務人主張其無財產，其
    近2 年來，以打零工為生，且因年歲已高，工作不易取得，
    每月所得僅最多僅6,400 元等情，有稅務電子閘門財產所得
    調件明細表附卷可按，且債務人為34年3 月29日生，已滿63
    歲，年事已高，其稱工作不易取得等語，應非虛妄。是債務
    人主張其每月所得最多約僅6,400 元乙節，應為可採。次依
    行政院主計處公布最低生活支出標準，臺灣省為9,826 元以
    觀，債務人每月所賺取之薪資，用以維持其個人之生活，尚
    有不足，自無餘額可供清償所欠債務，是債務人主張其有不
    能清償債務之情事乙節，應為可採。此外，本件又查無債務
    人有消費者債務清理條例第6 條第3 項、第8 條或第82條第
    2 項所定駁回清算聲請之事由存在，則債務人聲請清算，與
    法尚無不符，應予准許。再按債務人每月入不敷出，此外又
    無其他資產，自堪認債務人之財產不敷清償清算程序之費用
    ，且亦無進行清算程序之必要，爰依首揭規定，裁定開始本
    件清算程序，並同時終止清算程序。
中    華    民    國    97    年    10    月    28    日
                  民事第一庭  法  官  林望民
上為正本係照原本作成。
開始清算程序之裁定不得抗告，如不服同時終止清算程序之裁定
，應於裁定送達後10日內，以書狀向本院提出抗告，並繳納抗告
費新臺幣1,000元。
中    華    民    國    97    年    10    月    28  日
                              書記官  陳慶時
┌───────────────────────────────────┐
│附表：債權人清冊                                                      │
├──┬──────────────────┬─────┬───────┤
│編號│     債權人姓名、住址               │ 債權數額 │    備  註    │
│    │                                    │（新臺幣）│              │
├──┼──────────────────┼─────┼───────┤
│ 01 │ 中國信託商業銀行股份有限公司       │ 528,239元│  無擔保債權  │
│    │（設台北市○○路51號9樓）           │          │ （信用貸款） │
├──┼──────────────────┼─────┼───────┤
│ 02 │  同上                              │ 344,000元│  無擔保債權  │
│    │                                    │          │（現金卡放款）│
├──┼──────────────────┼─────┼───────┤
│ 03 │ 美商花旗銀行股份有限公司           │ 181,936元│  無擔保債權  │
│    │（台北郵政88—520信箱）             │          │ （信用卡款） │
└──┴──────────────────┴─────┴───────┘


司法院資訊處製作；財團法人民間司法改革基金會備份。
